---
title: "Is it suitable to teach courses in English"
output: html_document
---
#不要西灣!!

#設定
```{r}
library(dplyr)
library(ggplot2)
library(tidyr)
library(car)
library(data.table)
library(forcats)
library(BSDA)
survey=read.csv("D:/USER/Desktop/(r)statistics/term project/Is it suitable to teach courses in English.csv")
survey=survey %>% filter(college!="西灣學院")
course=read.csv("D:/USER/Desktop/(r)statistics/term project/Course by subject.csv")
course_2=read.csv("D:/USER/Desktop/(r)statistics/term project/Course by subject_2.csv")#無"非常"版
survey_2=read.csv("D:/USER/Desktop/(r)statistics/term project/Is it suitable to teach courses in English_2.csv")#英文版
survey_2=survey_2 %>% filter(college!="西灣學院")
survey_3=survey_2
```
#1.區間估計--自信程度的平均
```{r}
#畫圖
#母體的變異數未知的情況，用t分布
mean.range=function(x, alpha=0.05) {
  n=length(x) # n = 樣本數
  mx=mean(x) # mx 即為平均值 mu 的點估計
  S=sqrt(var(x)) # S 即為標準差的點估計
  r1=qt(alpha/2, df=n-1) # 信賴區間，下半截掉 alpha/2
  r2=qt(1-alpha/2, df=n-1) # 信賴區間，上半截掉 alpha/2
  L1=mx-r2*S/sqrt(n) # 信賴區間下限
  L2=mx-r1*S/sqrt(n) # 信賴區間上限
  range=c(L1, mx, L2)
  return(range)
}
mean.range(survey$confident_level)

ci = function(x, alpha=0.05) {
  n = length(x) # n = 樣本數
  S = sqrt(var(x)) # S 即為標準差的點估計
  r = qt(1-alpha/2, df=n-1)
  range = c(r*S/sqrt(n))
  return(range)
}

survey_ci=survey %>% group_by(college) %>% summarise(mean=mean(confident_level),ci=ci(confident_level)) 

survey_ci %>% ggplot(aes(y = mean, x=college))+
  geom_point(size = 5, alpha = 0.5)+
  geom_errorbar(width = 0.1, aes(ymin = mean-ci, ymax = mean+ci), colour = "darkred")+ labs(x = "學院",y = "自信程度")


survey_2=survey %>% summarise(mean=mean(confident_level),ci=ci(confident_level)) 
survey_2 %>% ggplot(aes(y="",x=mean))+
  geom_point(size = 5, alpha = 0.5)+
  geom_errorbar(width = 0.1, aes(xmin = mean-ci, xmax = mean+ci), colour = "darkred")+ labs(y="全體抽樣學生",x = "自信程度")
```

#5.假說檢定--自信程度與雙語年數有什麼關聯?
```{r}
t5=survey %>% select(confident_level,bilingual_year)
ggplot(t5,aes(x=confident_level,fill=confident_level))+geom_bar(position="dodge")
ggplot(t5,aes(x=bilingual_year,fill=bilingual_year))+geom_bar(position="dodge")
ggplot(t5,aes(x=confident_level,fill=bilingual_year))+geom_bar(position="dodge")
ggplot(t5,aes(x=confident_level,fill=bilingual_year))+geom_bar(position="fill")
##卡方獨立性
# H0 : 自信程度與雙語年數互相獨立
# H1 : 自信程度與雙語年數互相不獨立
chisq.test(table(t5))
#p=0.005832，<0.05，拒絕H0，自信程度與雙語年數互相不獨立->有相關
```
#6.假說檢定--自信程度與自學程度?
```{r}
t6=survey %>% select(confident_level,self_study)
ggplot(t6,aes(x=confident_level,fill=confident_level))+geom_bar(position="dodge")
ggplot(t6,aes(x=self_study,fill=self_study))+geom_bar(position="dodge")
##卡方齊一性
# H0 : 自信程度與自學程度
# H1 : 自信程度與自學程度互相不獨立
chisq.test(table(t6))
#p=0.003976，<0.05，拒絕H0，自信程度與自學程度互相不獨立->有相關
t6_2=survey %>% filter(confident_level!=0&self_study!=0) %>% select(confident_level,self_study)
ggplot(t6_2,aes(x=confident_level,fill=confident_level))+geom_bar(position="dodge")
ggplot(t6_2,aes(x=self_study,fill=self_study))+geom_bar(position="dodge")
##卡方獨立性
# H0 : 自信程度與自學程度互相獨立
# H1 : 自信程度與自學程度互相不獨立
chisq.test(table(t6_2))
#p=0.003976，<0.05，拒絕H0，自信程度與自學程度互相不獨立->有相關
```
#7.雙樣本z-test--自信程度/多益成績/雙語環境/自學程度...與贊成/不贊成英語授課有什麼關聯?
H0: mu1(贊成的自信程度) <= mu2(不贊成的自信程度)
H1: mu1(贊成的自信程度) > mu2(不贊成的自信程度)
結果: 拒絕H0
```{r}
yes <- survey %>% filter(yes_no == '贊成' & confident_level != 'NA')
no <- survey %>% filter(yes_no == '不贊成' & confident_level != 'NA')
z.test(yes$confident_level, no$confident_level, alternative = "greater", sigma.x = sd(yes$confident_level), sigma.y = sd(no$confident_level), conf.level = 0.95)
```
H0: mu1(贊成的多益成績) = mu2(不贊成的多益成績)
H1: mu1(贊成的多益成績) != mu2(不贊成的多益成績)
結果: 不拒絕H0
```{r}
yes <- survey %>% filter(yes_no == '贊成' & toeic_total != 'NA')
no <- survey %>% filter(yes_no == '不贊成' & toeic_total != 'NA')
z.test(yes$toeic_total, no$toeic_total, alternative = "two.sided", sigma.x = sd(yes$toeic_total), sigma.y = sd(no$toeic_total), conf.level = 0.95)
```
H0: mu1(贊成的自學程度) <= mu2(不贊成的自學程度)
H1: mu1(贊成的自學程度) > mu2(不贊成的自學程度)
結果: 拒絕H0
```{r}
yes <- survey %>% filter(yes_no == '贊成' & self_study != 'NA')
no <- survey %>% filter(yes_no == '不贊成' & self_study != 'NA')
z.test(yes$self_study, no$self_study, alternative = "greater", sigma.x = sd(yes$self_study), sigma.y = sd(no$self_study), conf.level = 0.95)
```
#8.ANOVA--各院的多益成績比較X
```{r}
college_and_toeic=read.csv("D:/USER/Desktop/(r)statistics/term project/College and toeic.csv")
t8=college_and_toeic %>% filter(college!="西灣學院") %>% filter(toeic_total!="NA") %>% select(college,toeic_total,toeic_listening)
ggplot(t8, aes(x = college, y = toeic_total, color = college)) +
  geom_boxplot()
mean_ocean=t8 %>% filter(college=="Ocean")
mean_ocean=mean(mean_ocean$toeic_total)
mean_art=t8 %>% filter(college=="Art")
mean_art=mean(mean_art$toeic_total)
mean_e=t8 %>% filter(college=="Engineering")
mean_e=mean(mean_e$toeic_total)
mean_sci=t8 %>% filter(college=="Science")
mean_sci=mean(mean_sci$toeic_total)
mean_so=t8 %>% filter(college=="SocialScience")
mean_so=mean(mean_so$toeic_total)
mean_m=t8 %>% filter(college=="Management")
mean_m=mean(mean_m$toeic_total)

shapiro.test(t8$toeic_total)#非常態分佈，但資料量>30，應該ok
leveneTest(toeic_total ~ college,t8)#相同變異數
oneway.test(toeic_total ~ college, data = t8, var.equal = TRUE)
bartlett.test(toeic_total ~ college, data=t8)
oneway.test(toeic_total ~ college, data = t8, var.equal = FALSE)
library(rstatix)
t8 %>% welch_anova_test(toeic_total ~ college)
#H0: A = B = C = D = E =F。
#H1: 各院的多益成績不完全相同。
#p=0.01529，<0.05，各院的多益成績不完全相同
names(t8)
fm=aov(toeic_total ~ college, data = t8)
names(fm)
summary(fm)
TukeyHSD(fm)
plot(TukeyHSD(fm))+scale_y_discrete(labels = c('E-R','M-R','O-R','S-A','SS-A','M-E','O-E')) 
par(las=2)
par(mar=c(5,12,2,2))
plot(TukeyHSD(fm))
```
#9.假說檢定(if n<30的作法:T)--五大學群贊成不贊成的比例
```{r}
#誰贊成比例最高->tukey X不是雙因子
#信賴區間圖->最高假說 X沒做成功
#分開比例->卡方同質性
social=course %>% filter(course_by_subject=="Social Sciences & Management")
engineer=course %>% filter(course_by_subject=="Engineering and Technology")
art=course %>% filter(course_by_subject=="Arts & Humanities")
nature=course %>% filter(course_by_subject=="Natural Sciences")
life=course %>% filter(course_by_subject=="Life Sciences & Medicine")

course=course %>% select(course_by_subject,yes_no)
#course.factor=factor(course$yes_no)
#course.factor
#levels(course.factor)
#factor(course$yes_no, levels=c("非常贊成","贊成","沒意見","不贊成","非常不贊成"))
#lvls_reorder(course$yes_no, c(2,1,4,5,3))
#卡方齊一性檢定
ggplot(course, aes(x=course_by_subject, fill=yes_no))+geom_bar()+scale_x_discrete(labels = c('A&H','E&T','L&M','NS','SS&M')) 
table(course)
chisq.test(table(course))
#p=0.185
#不同學群贊成度沒有差異
```
#9-2不特別分非常贊成/不贊成
```{r}
course_2=course_2 %>% filter(yes_no!="沒意見"&course_by_subject!="Life Sciences & Medicine") %>% select(course_by_subject,yes_no)

social_agree=course_2 %>% filter(course_by_subject=="Social Sciences & Management"&yes_no=="贊成")
social=course_2 %>% filter(course_by_subject=="Social Sciences & Management")
ggplot(course_2, aes(x=course_by_subject, fill=yes_no))+geom_bar() + coord_polar(theta = "y") 

engineer_agree=course_2 %>% filter(course_by_subject=="Engineering and Technology"&yes_no=="贊成")
engineer=course_2 %>% filter(course_by_subject=="Engineering and Technology")

art_agree=course_2 %>% filter(course_by_subject=="Arts & Humanities"&yes_no=="贊成")
art=course_2 %>% filter(course_by_subject=="Arts & Humanities")

nature_agree=course_2 %>% filter(course_by_subject=="Natural Sciences"&yes_no=="贊成")
nature=course_2 %>% filter(course_by_subject=="Natural Sciences")


#各贊成比例
count(social_agree)/count(social)
count(engineer_agree)/count(engineer)
count(art_agree)/count(art)
count(nature_agree)/count(nature)

#比例的信賴區間
mean.range3 = function(x, alpha=0.05) {
  n = length(x) # n = 樣本數
  proport= as.vector(table(x))
  p = proport[2]/n # mx 即為平均值 mu 的點估計
  r1 = qnorm(alpha/2) # 信賴區間，下半截掉 alpha/2
  r2 = qnorm(1-alpha/2) # 信賴區間，上半截掉 alpha/2
  L1 = p-r2* sqrt(p*(1-p)/n) # 信賴區間下限
  L2 = p-r1*sqrt(p*(1-p)/n) # 信賴區間上限
  range = c(L1, p, L2) # 信賴區間
  return(range)
}

mean.range3(art$yes_no)
mean.range3(engineer$yes_no)
mean.range3(social$yes_no)
mean.range3(nature$yes_no)


ci = function(x, alpha=0.05) {
  n = length(x) # n = 樣本數
  proport= as.vector(table(x))
  p = proport[2]/n # mx 即為平均值 mu 的點估計
  r1 = qnorm(alpha/2) # 信賴區間，下半截掉 alpha/2
  r2 = qnorm(1-alpha/2) # 信賴區間，上半截掉 alpha/2
  L1 = p-r2* sqrt(p*(1-p)/n) # 信賴區間下限
  L2 = p-r1*sqrt(p*(1-p)/n) # 信賴區間上限
  range = c(L1, p, L2) # 信賴區間
  return(range)
}

#course_proport= as.vector(table(course_2$yes_no))
#n=length(course_2$yes_no)
#course_proport[2]
course_ci=course_2 %>% group_by(course_by_subject) %>% summarise(px=((as.vector(table(course_2$yes_no))[2])/length(course_2$yes_no)),ci=ci(table(yes_no))) 

ggplot(course_2, aes(x=course_by_subject, fill=yes_no))+geom_bar()+scale_x_discrete(labels = c('A&H','E&T','NS','SS&M')) 
#卡方齊一性檢定
table(course_2)
chisq.test(table(course_2))
#p=0.02262
#不同學群贊成度有差異

ggplot(course_2, aes(x=course_by_subject, fill=yes_no))+geom_bar(position="fill")+scale_x_discrete(labels = c('A&H','E&T','NS','SS&M')) 

```
#10.假說檢定(if n<30的作法:T)--院內贊成不贊成的比例
```{r}
#誰贊成比例最高
#信賴區間圖->最高假說X
#分開比例
society_agree=survey %>% filter(college=="社會科學院"&yes_no=="贊成")
society=survey %>% filter(college=="社會科學院")

manage_agree=survey %>% filter(college=="管理學院"&yes_no=="贊成")
manage=survey %>% filter(college=="管理學院")

lan_agree=survey %>% filter(college=="文學院"&yes_no=="贊成")
lan=survey %>% filter(college=="文學院")

sea=survey %>% filter(college=="海洋科學學院")

engine=survey %>% filter(college=="工學院")

math_agree=survey %>% filter(college=="理學院"&yes_no=="贊成")
math=survey %>% filter(college=="理學院")

t10=survey %>% filter(yes_no=="贊成"|yes_no=="不贊成") %>% select(college, yes_no)
#各贊成比例
count(lan_agree)/count(lan)
count(society_agree)/count(society)
count(math_agree)/count(math)
count(manage_agree)/count(manage)


#卡方齊一性檢定
ggplot(t10, aes(x=college, fill=yes_no))+geom_bar()
table(t10)
chisq.test(table(t10))
#p=0.1698
#不同學院贊成度沒有差異
```
#11.雙因子--學院、贊成不贊成 對 多益分數/自信程度#levene為啥沒過過過!!!
```{r}
#比例
#levene#贊成多益#贊成自信
#多益分數
t11=survey_3 %>% filter(toeic_total!="NA"&(yes_no=="agree"|yes_no=="not agree")) %>% dplyr::select(college,yes_no,toeic_total,confident_level)
ggplot(t11, aes(x = college, y = toeic_total, color = yes_no)) +
  geom_boxplot()
ggplot(t11, aes(x = yes_no, y = toeic_total, color = college)) +
  geom_boxplot()

leveneTest(toeic_total ~ college,t11)#沒過
leveneTest(toeic_total ~ yes_no,t11)#有過
interaction.plot(t11$college, t11$yes_no, t11$toeic_total)
fm=aov(toeic_total ~ college * yes_no, data = t11)
summary(fm)
#college有關係
#yes_no沒關
#college:yes_no沒關

#WELCH

#TukeyHSD(fm)
#自信程度
ggplot(t11, aes(x = college, y = confident_level, color = yes_no)) +
  geom_boxplot()
ggplot(t11, aes(x = yes_no, y = confident_level, color = college)) +
  geom_boxplot()

leveneTest(confident_level ~ college,t11)#有過
leveneTest(confident_level ~ yes_no,t11)#沒過
interaction.plot(t11$college, t11$yes_no, t11$confident_level)
fm=aov(confident_level ~ college * yes_no, data = t11)
summary(fm)
#college有關係
#yes_no沒關
#college:yes_no沒關
```
#12.雙因子--學院、雙語年數(當成類別) 對 多益分數/自信程度
```{r}
#多益分數
t12=survey %>% filter(toeic_total!="NA") %>% select(college,bilingual_year,toeic_total,confident_level)
interaction.plot(t12$college, t12$bilingual_year, t12$toeic_total)
ggplot(t12, aes(x = college, y = toeic_total, color = bilingual_year)) +
  geom_boxplot()
ggplot(t12, aes(x = bilingual_year, y = toeic_total, color = college)) +
  geom_boxplot()

leveneTest(toeic_total ~ college,t12)#過
leveneTest(toeic_total ~ bilingual_year,t12)#過
interaction.plot(t12$college, t12$bilingual_year, t12$toeic_total)
fm=aov(toeic_total ~ college * bilingual_year, data = t12)
summary(fm)
#college有關係
#bilingual_year沒關
#college:bilingual_year沒關

#自信程度
interaction.plot(t12$college, t12$bilingual_year, t12$confident_level)
ggplot(t12, aes(x = college, y = confident_level, color = bilingual_year)) +
  geom_boxplot()
ggplot(t12, aes(x = bilingual_year, y = confident_level, color = college)) +
  geom_boxplot()

leveneTest(confident_level ~ college,t12)#沒過
leveneTest(confident_level ~ bilingual_year,t12)#過
interaction.plot(t12$college, t12$bilingual_year, t12$confident_level)
fm=aov(confident_level ~ college * bilingual_year, data = t12)
summary(fm)
#college有關係
#bilingual_year有關係
#college:bilingual_year沒關
```