---
title: "project6"
output: html_document
---

請做出信用卡額度(Credit_Limit)的回歸模型。
可以預測什麼?
#設定
```{r}
library(dplyr)
library(data.table)
library(ggplot2)
library(car)
library(ggfortify)
require(dummies)
bank=read.csv("D:/USER/Desktop/(r)statistics/BankChurners_new.csv")

#作圖ggplot(data=airquality)+geom_point(aes(x=Temp , y=Ozone, color = as.factor(Month)))+geom_smooth(aes(x=Temp,y=Ozone))+labs(x="Temp", y="Ozone")

sum(is.na(bank))
bank=bank %>% dplyr::select(Credit_Limit,Months_on_book,Total_Relationship_Count,Total_Revolving_Bal,Total_Trans_Amt,Total_Trans_Ct,Income_Category)
```
#客戶加入時間Months_on_book
```{r}
bank.lm=lm(Credit_Limit ~ Months_on_book, data=bank)
summary(bank.lm)

autoplot(bank.lm)
#建立出一個線性回歸時，必須要確認其殘差(residual)是否符合1.常態性(Normality)2.獨立性(Independence)3.變異數同質性(Homogeneity of Variance)
#1
shapiro.test(bank.lm$residuals)
#2
durbinWatsonTest(bank.lm)#p=0，非獨立?
#3
ncvTest(bank.lm)#p=0.13256，一致
```
對照p-value，表示顯著。
R-squared:0.00724； Adj R-squared:0.006264，太小，預測能力不好
Residual standard error:9769，計算殘差的標準差

1. p<2.2e-16，非常態分布
2. p=0，非獨立?
3. p=0.13256，一致

#客戶持有數量Total_Relationship_Count
```{r}
bank.lm=lm(Credit_Limit ~ Total_Relationship_Count, data=bank)
summary(bank.lm)

autoplot(bank.lm)
#建立出一個線性回歸時，必須要確認其殘差(residual)是否符合1.常態性(Normality)2.獨立性(Independence)3.變異數同質性(Homogeneity of Variance)
#1
shapiro.test(bank.lm$residuals)
#2
durbinWatsonTest(bank.lm)
#3
ncvTest(bank.lm)
```
對照p-value，表示顯著。
R-squared:0.0142； Adj R-squared:0.01323，預測能力不好
Residual standard error:9735，計算殘差的標準差

1. p<2.2e-16，非常態分布
2. p=0，非獨立?
3. p=7.2239e-05，不一致

#周轉餘額Total_Revolving_Bal
```{r}
bank.lm=lm(Credit_Limit ~ Total_Revolving_Bal, data=bank)
summary(bank.lm)

autoplot(bank.lm)
#建立出一個線性回歸時，必須要確認其殘差(residual)是否符合1.常態性(Normality)2.獨立性(Independence)3.變異數同質性(Homogeneity of Variance)
#1
shapiro.test(bank.lm$residuals)
#2
durbinWatsonTest(bank.lm)
#3
ncvTest(bank.lm)
```
對照p-value，表示不顯著。
R-squared:0.002937； Adj R-squared:0.001956，預測能力不好
Residual standard error:9790，計算殘差的標準差

1. p<2.2e-16，非常態分布
2. p=0，非獨立?
3. p=0.32441，一致

#金額
```{r}
bank.lm=lm(Credit_Limit ~ Total_Trans_Amt,data=bank)
summary(bank.lm)

autoplot(bank.lm)
#建立出一個線性回歸時，必須要確認其殘差(residual)是否符合1.常態性(Normality)2.獨立性(Independence)3.變異數同質性(Homogeneity of Variance)
#1
shapiro.test(bank.lm$residuals)
#2
durbinWatsonTest(bank.lm)
#3
ncvTest(bank.lm)
```
#次數
```{r}
bank.lm=lm(Credit_Limit ~ Total_Trans_Ct,data=bank)
summary(bank.lm)

autoplot(bank.lm)
#建立出一個線性回歸時，必須要確認其殘差(residual)是否符合1.常態性(Normality)2.獨立性(Independence)3.變異數同質性(Homogeneity of Variance)
#1
shapiro.test(bank.lm$residuals)
#2
durbinWatsonTest(bank.lm)
#3
ncvTest(bank.lm)
```
#金額+次數
```{r}
bank.lm=lm(Credit_Limit ~ Total_Trans_Amt+Total_Trans_Ct,data=bank)
summary(bank.lm)

autoplot(bank.lm)
#建立出一個線性回歸時，必須要確認其殘差(residual)是否符合1.常態性(Normality)2.獨立性(Independence)3.變異數同質性(Homogeneity of Variance)
#1
shapiro.test(bank.lm$residuals)
#2
durbinWatsonTest(bank.lm)
#3
ncvTest(bank.lm)
```
對照p-value，表示顯著。
R-squared:0.05255； Adj R-squared:0.05069，預測能力不好
Residual standard error:9548，計算殘差的標準差

1. p<2.2e-16，非常態分布
2. p=0，非獨立?
3. p=9.0677e-05，不一致

#收入類別Income_Category
```{r}
bank=bank %>% filter(Income_Category!="Unknown") %>% dplyr::select(Credit_Limit,Months_on_book,Total_Relationship_Count,Total_Revolving_Bal,Total_Trans_Amt,Total_Trans_Ct,Income_Category)

income=dummy.data.frame(bank)
names(income)
names(income)[7]="Income_Category_highest"
names(income)[8]="Income_Category_fortyK_to_sixtyK"
names(income)[9]="Income_Category_sixtyK_to_eightyK"
names(income)[10]="Income_Category_eightyK_to_highest"
names(income)[11]="Income_Category_least"

income.lm=lm(Credit_Limit ~ Income_Category_highest + Income_Category_eightyK_to_highest + Income_Category_sixtyK_to_eightyK + Income_Category_fortyK_to_sixtyK + Income_Category_least, data=income)
summary(income.lm)

autoplot(income.lm)
#建立出一個線性回歸時，必須要確認其殘差(residual)是否符合1.常態性(Normality)2.獨立性(Independence)3.變異數同質性(Homogeneity of Variance)
#1
shapiro.test(income.lm$residuals)
#2
durbinWatsonTest(income.lm)
#3
ncvTest(income.lm)
```
對照p-value，表示不顯著。
R-squared:0.002937； Adj R-squared:0.001956，預測能力不好
Residual standard error:9790，計算殘差的標準差

1. p<2.2e-16，非常態分布
2. p=0，非獨立?
3. p=0.32441，一致

#全部
```{r}
bank=bank %>% filter(Income_Category!="Unknown") %>% dplyr::select(Credit_Limit,Months_on_book,Total_Relationship_Count,Total_Revolving_Bal,Total_Trans_Amt,Total_Trans_Ct,Income_Category)

bank.lm=lm(Credit_Limit ~ Months_on_book + Total_Relationship_Count + Total_Revolving_Bal + Total_Trans_Amt + Total_Trans_Ct + Income_Category, data=bank)
summary(bank.lm)

autoplot(bank.lm)
#建立出一個線性回歸時，必須要確認其殘差(residual)是否符合1.常態性(Normality)2.獨立性(Independence)3.變異數同質性(Homogeneity of Variance)
#1
shapiro.test(bank.lm$residuals)
#2
durbinWatsonTest(bank.lm)
#3
ncvTest(bank.lm)
```

```{r}
bank=bank %>% filter(Income_Category!="Unknown") %>% dplyr::select(Credit_Limit,Months_on_book,Total_Relationship_Count,Total_Revolving_Bal,Total_Trans_Amt,Total_Trans_Ct,Income_Category)


income.lm=lm(Credit_Limit ~ Total_Relationship_Count + Total_Trans_Amt + Total_Trans_Ct + Income_Category_highest + Income_Category_eightyK_to_highest + Income_Category_sixtyK_to_eightyK + Income_Category_fortyK_to_sixtyK + Income_Category_least, data=income)
summary(income.lm)

autoplot(income.lm)
#建立出一個線性回歸時，必須要確認其殘差(residual)是否符合1.常態性(Normality)2.獨立性(Independence)3.變異數同質性(Homogeneity of Variance)
#1
shapiro.test(income.lm$residuals)
#2
durbinWatsonTest(income.lm)
#3
ncvTest(income.lm)
```
#相關係數
```{r}
bank=bank %>% dplyr::select(Credit_Limit,Months_on_book,Total_Relationship_Count,Total_Revolving_Bal,Total_Trans_Amt,Total_Trans_Ct)
cor(bank)[1, ]
```